

Sobre Mi

Web Developer con 1+ año de experiencia en el desarrollo de proyectos profesionales con **React**, **Node y TypeScript** como principales herramientas. Gran habilidad para trabajar en equipo, ya que me he dedicado durante 6 años a la gestión de equipos y tareas. Me gusta ayudar y motivar a los equipos, animándoles a cumplir siempre con los objetivos establecidos y resolviendo los obstáculos que puedan surgir durante el desarrollo de los proyectos.



FEDERICO IGLESIAS



610-107-918



igl.fede@gmail.com



León (España)

Habilidades

técnicas

Full Stack Developer



Experiencia

Desarrollador Full Stack OXYGEN Enero 2022 - Actualidad

- Creación de una pagina web de un hotel que contaba un una aplicacion de gestion de reserva y respaldada por un backend. Utilicé como principales herramientas React, TypeScript, Node y PHP.
 - Web Hotel Miranda
 - o Dashboard Hotel Miranda
 - Api Hotel Miranda

Líder de equipo

Frigorífico Ebro SRL (Argentina) 2015-2021

- Organización de tareas de producción.
- Gestión de los recursos humanos.
- Comunicación con proveedores.
- Control de mercancías.

Formación

Training Full Stack OXYGEN Academy Enero 2022 - Actualidad

Formación basada en el Stack MERN a través de metodología SCRUM organizada en Sprints semanales bajo las directrices de un project manager y con el apoyo de mentores Senior.

- OXYGEN Shop
- App fotos

Full Stack Development

Digital House 2021 - 2022

Es una academia de Argentina, en la cual pude aprender todo lo relacionado a metodologias Agile y Scrum. Aprendi los lenguajes JavaScript, Java, React, Html 5, Css 3 y GitHub.

Técnico en electrónica

Instituto Transito San José (Argentina) 2009-2014

Assembler | Robótica